# 请教陈版，债券发行方与债券持有方合并抵消问题

提问人：gpqg 时间：2019-03-05 17:51:43
陈版，在一些情况下，债券投资企业持有的企业集团内部成员企业的债券并不是从发型债券的企业直接购进的，而是在证券市场上从第三方手中购进的。此时，在做抵消分录的时候可能会抵消不平。
比如母公司是平价发行债券 1000 万（票面利率为 6%），而子公司年初从外部第三方手中溢价购入母公司之前发行的债券（期初摊余成本为 1043.27，实际利率为 5%）
此时在子公司购买该债券第一年年末时的摊余成本为：1043.27+（1043.275%-10006%）=1035.43；母公司年末的应付债券为 1000 。
第一年母公司的财务费用为 60 ；子公司的投资收益为 1043.27*5%=52.16站在合并角度，是不认可母公司应付债券 1000 ，和子公司的债权投资1035.43；同时也不认可母公司的财务费用 60 ，和子公司的投资收益52.16.
那么需要把这些全部抵消掉，即：
借：应付债券 1000
投资收益52.16
贷：债权投资 1035.43
财务费用 60
上述分录不平，差 43.27
但是这笔在合并工作底稿中的抵消分录不平，这个差异是什么呢？为了使改分录平衡，我们是不是只能把这个差异（43.27）直接计入到投资收益当中呢？也就是在合并报表层面，强行在借方加一个投资收益 43.27。我这么理解对吗？
谢谢陈版！

回答人：chenyiwei
在一些情况下，债券投资企业持有的企业集团内部成员企业的债券并不是从发型债券的企业直接购进的，而是在证券市场上从第三方手中购进的。此时，持有方的投资成本不同于发行方的负债账面价值。站在合并报表层面，这应看作是合并集团从外部赎回自身发行的债券，所以应在合并报表层面将对应的应付债券终止确认，两者之间的差额确认为赎回损益，且后续在合并报表层面不再确认相关的利息支出和利息收入。如果持有方后续将该债券再出售，则在合并报表层面看作一项新的金融负债的初始确认，重新出售的价款就是初始计量金额。